【裁判字號】    97,審易,1105
【裁判日期】    970827
【裁判案由】    毒品危害防制條例
【裁判全文】
臺灣桃園地方法院刑事判決            97年度審易字第1105號
公  訴  人  臺灣桃園地方法院檢察署檢察官
被      告  甲○○
指定辯護人  本院公設辯護人  陳瑞明
上列被告因違反毒品危害防制條例案件，經檢察官提起公訴（97
年度毒偵字第2474號），嗣於本院準備程序進行中，被告就被訴
事實為有罪之陳述，本院判決如下：
    主  文
甲○○施用第二級毒品，處有期徒刑玖月。
    事  實
一、甲○○前有違反廢止前麻醉藥品管理條例、藥事法、傷害、
    違反毒品危害防制條例、竊盜等前科，其中於民國88年間，
    因違反毒品危害防制條例施用第一、二級毒品案件，經臺灣
    高等法院以88年度上訴字第2424號判決分別判處有期徒刑8
    月、6 月，並定應執行有期徒刑1 年確定；又於88年間，因
    竊盜案件，經本院89年度易字第13 6號判決判處有期徒刑8
    月確定，上開2 罪接續執行，於91年1 月11日縮短刑期假釋
    出監，91年10月8 日縮刑期滿假釋未經撤銷視為執行完畢；
    又於96年間，因違反毒品危害防制條例施用第一、二級毒品
    案件，經本院以96年度審訴字第131 號判決分別判處有期徒
    刑10月減為有期徒刑5 月、8 月減為有期徒刑4 月，並定應
    執行有期徒刑8 月確定，現在執行中（均不構成累犯），其
    中於87年間，因施用毒品案件，經本院以87年度毒聲字第36
    1 號裁定送觀察、勒戒後，認無繼續施用毒品傾向，於87年
    8 月26日釋放出所，並經臺灣桃園地方法院檢察署檢察官於
    87年8 月25日以87年度偵字第9691號為不起訴處分確定；又
    於88年間，因施用毒品案件，經本院以年度88年度毒聲字第
    22 5號裁定送觀察、勒戒後，認有繼續施用毒品傾向，本院
    復以88年度毒聲字第775 號裁定裁定送強制戒治，並由臺灣
    桃園地方法院檢察署檢察官以88年度偵字第887 號提起公訴
    ，經臺灣高等法院以88年度上訴字第2424號判決處應執行有
    期徒刑1 年確定，嗣因強制戒治期間評定為合格，繼經本院
    以88年度毒聲字第3180號裁定停止戒治付保護管束，復因違
    反保護管束應遵守事項情節重大，經本院以88年度毒聲字第
    6539號裁定撤銷停止戒治，再令入戒治處所施以強制戒治，
    至91年10月22日戒治期滿執行完畢，於翌日釋放出所。復於
    前開戒治執行完畢後5 年內，因施用毒品案件，經本院以96
    年度審訴字第131 號判決判處應執行有期徒刑8 月確定。猶
    不知悔改，明知安非他命係業經公告列為毒品危害防制條例
    第2 條第2 項第2 款之第二級毒品，不得非法持有、施用，
    竟基於施用第二級毒品安非他命之犯意，於97年4 月29日某
    時，在桃園縣中壢市後寮里4 鄰80號住處，以吸食器方式施
    用第二級毒品安非他命1 次，嗣於97年4 月29日13時50分許
    ，為警在上址住處前查獲，並扣得其所有與本案無關之海洛
    因1 小包（毛重5.9 公克），且經警對其採尿送驗後，結果
    呈安非他命陽性反應，因而查獲上情。
二、案經海巡署海岸巡防總局北部地區巡防局移請臺灣桃園地方
    法院檢察署檢察官偵查起訴。
    理  由
一、本案被告甲○○所犯係刑事訴訟法第376 條第1 款最重本刑
    為3 年以下有期徒刑之罪，其於準備程序中就被訴事實為有
    罪之陳述，爰依刑事訴訟法第284 條之1 規定獨任進行審判
    程序。
二、訊據被告甲○○對其於上揭時、地，施用第二級毒品安非他
    命之犯罪事實坦承不諱。而員警查獲被告後所採集之尿液檢
    體，經送請台灣檢驗科技股份有限公司以酵素免疫分析法初
    步檢驗，再佐以氣相層析質譜儀分析法確認檢驗結果確呈安
    非他命陽性反應，此有海巡署北部地區巡防局桃園機動查緝
    隊濫用藥物尿液檢驗檢體監管紀錄表及台灣檢驗科技股份有
    限公司濫用藥物檢驗報告各1 份附卷可稽，而以氣相層析質
    譜儀作藥物及其代謝產物之定性及定量分析，幾乎不會有偽
    陽性反應產生，為毒品檢驗學之常規，亦為本院辦理相關違
    反毒品危害防制條例案件所知悉，上開檢驗結果當足以認定
    為真實，足見被告上開自白確與事實相符，應堪採信。綜上
    所述，本件事證明確，被告上揭犯行堪以認定，應予依法論
    科。
三、核被告所為，係犯毒品危害防制條例第10條第2 項之施用第
    二級毒品安非他命罪。其施用前持有第二級毒品之低度行為
    ，為其施用第二級毒品之高度行為所吸收，不另論罪。爰審
    酌被告因施用毒品案，前經觀察、勒戒及強制戒治後，復因
    施用毒品案，迭經檢察官依法訴追，仍不知悔改、警惕，猶
    繼續施用毒品，惟此乃自戕行為且被告犯後已坦承悔悟，及
    公訴人求刑等一切情狀，量處如主文所示之刑。
四、扣案海洛因1 包（毛重5.9 公克），與本案無關，本院毋庸
    宣告沒收，附此敘明。
據上論斷，應依刑事訴訟法第284 條之1 、第299 條第1 項前段
，毒品危害防制條例第10條第2 項，判決如主文。
本案經檢察官鄭堤升到庭執行職務。
中    華    民    國    97    年    8     月    27    日
                  刑事庭  法  官  徐  培  元
以上正本證明與原本無異。
如不服本判決書應於送達後10日內向本院提出上訴狀。
                          書記官  楊  美  慧
中    華    民    國    97    年    8     月    27    日
附錄論罪科刑依據之法條：
毒品危害防制條例第十條第二項
施用第二級毒品者，處三年以下有期徒刑。


司法院資訊處製作；財團法人民間司法改革基金會備份。
